【裁判字號】    90,易,4059
【裁判日期】    901231
【裁判案由】    傷害
【裁判全文】
臺灣高雄地方法院刑事判決                          九十年度易字第四五九號
    公  訴  人  臺灣高雄地方法院檢察署檢察官
    被      告  乙○○
    被      告  丙○○
右列被告因傷害案件，經檢察官提起公訴（九十年度偵字第一三九五九號），本院判
決如左：
    主  文
乙○○傷害人之身體，處有期徒刑貳月，如易科罰金，以參佰元折算壹日。
丙○○傷害人之身體，處拘役伍拾日，如易科罰金，以參佰元折算壹日。
    事  實
一、丙○○於民國（下同）九十年六月八日十二時許，在高雄縣大寮鄉○○路四十三
    號大明食品有限公司內，因細故與該公司同事甲○○發生爭執，竟出手毆打甲○○。乙○○則於同日十七時許（公訴意旨誤認為同日十二時許與丙○○共同傷害
    甲○○），亦在上開公司內，因要求甲○○買酒供其飲用未果，竟徒手毆打甲○○；致甲○○受有頭部外傷、腦震盪、腹部及臉部挫傷（二乘二公分、三乘二公
    分、二乘一公分三處）之傷害。
二、案經被害人甲○○訴由高雄縣警察局林園分局報臺灣高雄地方法院檢察署檢察官
    偵查起訴。
    理  由
一、訊據被告乙○○、丙○○均坦承曾毆打被害人，惟被告丙○○辯稱：係告訴人先
    出手打伊，伊才出手毆打告訴人云云；被告乙○○則辯稱：當時其係與告訴人在
    玩耍，是告訴人先毆打，其始出手毆打告訴人云云；惟查，被告二人右揭傷害犯
    行業據被害人甲○○指訴綦詳，參以被告丙○○身體比告訴人甲○○壯碩許多，
    亦經本院當庭檢視屬實，告訴人實無無故出手毆打被告之理。又被告乙○○曾要
    求告訴人買酒供其飲用，亦據同案被告丙○○於警訊中供述無訛，而被告丙○○
    與被告乙○○同遭告訴人訴追，利害與共，苟無其事，被告丙○○應無無故供述
    對於被告乙○○不利供詞之理，顯見被告乙○○確有要求告訴人買酒供其飲用未
    果而毆打告訴人之情事；此外復有診斷證明書乙紙在卷足稽，事證明確，被告二
    人傷害犯行堪予認定，應予依法論科。
二、核被告二人所為，均係犯刑法第二百七十七條第一項之傷害罪。公訴意旨認被告
    二人係於同日十二時許，共同傷害告訴人，然此不僅為被告二人所否認，即告訴
    人甲○○亦自承被告丙○○係於當日十二時許單獨毆打伊，被告乙○○則於當日
    十七時許單獨毆打伊（告訴人稱被告乙○○係攜棍子毆打，後述），顯見被告二
    人並非共同毆打告訴人，公訴意旨，容有未洽，附此敘明。又告訴人雖指稱，被
    告乙○○係以棍子毆打伊，然被告乙○○僅承認係徒手毆打告訴人，否認持棍毆
    打告訴人，亦無證據顯示被告乙○○係以棍子毆打告訴人，然同係傷害告訴人，
    亦附此敘明。爰審酌被告二人分別傷害告訴人之動機，毆打告訴人所造成之傷勢
    ，並渠等犯後之態度，未與告訴人達成和解，及其他一切情狀，分別量處如主文
    所示之刑，並分別諭知易科罰金之折算標準，以示懲儆。
據上論斷，應依刑事訴訟法第二百九十九條第一項前段、刑法第二百七十七條第一項
、第四十一條第一項、罰金罰鍰提高標準條例第一條前段、第二條，判決如主文。
本案經檢察官高大方到庭執行職務。
中      華      民      國      九十      年      十二    月  三十一    日
                                  臺灣高雄地方法院刑事第六庭
                  法  官  張世賢
右正本證明與原本無異。
如不服本判決，應於判決送達後十日內，向本院提出上訴狀。
                                      書記官  蔡琬玲
中      華      民      國      九十      年      十二    月  三十一    日
附錄所犯法條：
中華民國刑法第二百七十七條
 (普通傷害罪)
傷害人之身體或健康者，處三年以下有期徒刑、拘役或一千元以下罰金。
犯前項之罪因而致人於死者，處無期徒刑或七年以上有期徒刑；致重傷者，處三年以
上十年以下有期徒刑。


司法院資訊處製作；財團法人民間司法改革基金會備份。
